【裁判字號】    97,抗,151
【裁判日期】    970804
【裁判案由】    假扣押
【裁判全文】
臺灣高等法院高雄分院民事裁定           97年度抗字第151號
再 抗 告人  沅建企業有限公司
                        號
法定代理人  甲○○
代  理  人  黃光宇律師
上列再抗告人因與相對人拓一營造工程有限公司間假扣押事件，
對於民國97年6 月24日本院97年度抗字第151 號所為裁定，提起
再抗告，本院裁定如下：
    主  文
再抗告駁回。
再抗告訴訟費用由再抗告人負擔。
    理  由
一、按對於抗告法院以抗告無理由而駁回其抗告之裁定再為抗告
    ，僅得以其適用法規顯有錯誤為理由，並經原法院之許可者
    為限；且原法院之許可，以原裁定所涉及之法律見解具有原
    則上之重要性者為限。民事訴訟法第486 條第4 項、第5 項
    定有明文。又原法院對於再為抗告，認為不應許可者，應以
    裁定駁回其抗告。民事訴訟法第486 條第6 項準用同法第43
    6 條之3 第3 項後段亦規定甚明。而所謂原則上之重要性，
    係指該再抗告事件所涉及之法律問題，意義重大而有加以闡
    釋之必要者而言（最高法院93年度台抗字第843 號裁定意旨
    參照）。
二、本件再抗告意旨略以：原審裁定係於民國97年3 月13日製作
    及送達，相對人於97年5 月12日始提出抗告狀，顯遲誤抗告
    期間。又再抗告人已提出訂貨合約書、統一發票八紙影本等
    為證，雖就假扣押之原因未能盡釋明之責，惟既已陳明願供
    擔保，可補其釋明之欠缺，本件假扣押之聲請，已符合法律
    之規定。另依相對人於97年5 月12日提出之抗告理由狀陳稱
    ：於訴訟期間因工作關係，舉家遷居南臺灣，未能接獲法院
    傳票等語，足見相對人於再抗告人對之催討貨款後，即遷居
    他處，致再抗告人無法知悉其住處，藉以逃避再抗告人之催
    討，拒絕付款，此應足以釋明有「日後不能強制或甚難執行
    之虞」之假扣押原因。再者，本院裁定前，未依民事訴訟法
    第528 條第2 項規定，於裁定前「傳喚」再抗告人，使再抗
    告人有親自出庭陳述意見之機會，即駁回再抗告人之聲請，
    似有適用法規錯誤之情形，為此，求予廢棄原裁定，另為適
    法之裁定等語。經查：
（一）本件假扣押裁定對相對人送達部分，係於96年5 月2 日寄
      存於屏東縣警察局屏東分局民生派出所，依民事訴訟法第
      138 條第2 項之規定，於96年5 月13日始生送達效力，故
      相對人於96年5 月12日具狀提起抗告，尚未逾抗告期間，
      是再抗告人主張相對人提起本件抗告已逾抗告期間云云，
      不足採信。
（二）相對人雖於97年5 月12日所提抗告理由狀內陳稱：於訴訟
      期間因工作關係，舉家遷居南臺灣等語，此乃相對人之法
      定代理人乙○○陳述其個人舉家遷居南臺灣之原因，而相
      對人乃一獨立之法人，其法定代理人乙○○之遷居與相對
      人無關，何況依憲法10條之規定，乙○○有遷徙之自由，
      故尚不能因相對人之法定代理人乙○○舉家遷居南臺灣，
      即認對相對人有「日後不能強制或甚難執行之虞」之情事
      存在，故再抗告人仍應就「日後不能強制或甚難執行之虞
      」之假扣押原因為釋明，而再抗告人所提出之訂貨合約書
      、統一發票八紙影本等，僅能釋明其請求之原因，尚不能
      釋明假扣押之原因，經本院限期命其補正，仍未補正，其
      聲請本件假扣押，即於法不合，是再抗告人主張其已提出
      訂貨合約書、統一發票八紙影本等為證，雖就假扣押之原
      因未能盡釋明之責，惟既已陳明願供擔保，可補其釋明之
      欠缺，本件假扣押之聲請，已符合法律之規定云云，難謂
      有據。
（三）依民事訴訟法第528 條第2 項規定，僅需於裁定前讓當事
      人有陳述之機會即可，不以開庭為必要，本院於裁定前即
      97年5 月28日以97雄分院謀民宿97抗151 字第08989 號函
      通知兩造就假扣押原因陳述意見，該函於97年5 月30日送
      達再抗告人，有送達證書在卷可稽，而再抗告人雖向本院
      提出陳述意見狀，然就假扣押原因仍未為釋明，是再抗告
      人主張本院裁定前，未依民事訴訟法第528 條第2 項規定
      ，於裁定前「傳喚」再抗告人，使再抗告人有親自出庭陳
      述意見之機會，即駁回再抗告人之聲請，似有適用法規錯
      誤之情形云云，應屬無據。
三、再抗告人所陳上開之再抗告理由，屬於認定事實之問題，非
    屬法律見解具有原則上之重要性，且意義重大，而有闡釋之
    必要者，是再抗告意旨主張本院原裁定所涉法律見解，有原
    則上之重要性云云，即非可採，揆諸首開說明，本件再抗告
    即不應許可。
四、據上論結，本件再抗告不應許可，依民事訴訟法第486 條第
    6 項、第436 條之3 第3 項、第95條、第78條，裁定如主文
    。
中    華    民    國    97    年    8    月     4     日
                            民事第三庭
                                審判長法官  張國彬
                                法      官  吳登輝
                                法      官  鄭月霞
以上正本證明與原本無異。
如不服本裁定應於送達後10日內向本院提出抗告狀（並按他造當
事人之人數附繕本），並繳納抗告費新臺幣1,000 元。
中    華    民    國    97    年    8    月     4     日
                                書  記  官  吳新貞


司法院資訊處製作；財團法人民間司法改革基金會備份。
